Minutes et répertoires du notaire Pierre DESPLASSES, 2 avril 1718 - 20 octobre 1738 (étude VIII)
Archives nationales
- Minutes de Pierre DESPLASSES, 2 avril 1718 - 29 septembre 1750; MC/ET/VIII/924 - MC/ET/VIII/1027
  - Minutes. 1732, octobre - 1732, décembre, octobre 1732 - décembre 1732; MC/ET/VIII/999
    - Inventaire après décès de Pierre-Simon Pesne, dressé à son domicile, rue Mazarine, où il est décédé le 18 mars 1731, à la requête de sa veuve, Marie-Julienne Rousseau, tutrice de leurs enfants mineurs, Guillaume-Pierre et Thomas, âgés de huit et six ans, en présence de François Lepautre, maîtr
      - Mémoires non payés: 753 livres dues par le prince de Pons, 300 livres par le baron de Sparre, ambassadeur de Suède, au congrès de Soissons, (le mémoire est entre les mains du sieur Chrestienot, maître sellier), trois mémoires du marquis de Bissy, datés de 1732 (63,96 et 700 livres), 'mémoires d'ouvrages faits par la dame Pesne depuis son veuvage', 550 livres dues par M. d'Estainville, 500 livres par le comte de Choiseul, 1.000 livres par le sieur Falkenberg, maître sellier, et autres sommes dues par des selliers.
      - Parmi les dettes passives: 50 livres au sieur Duflo, 45 livres au sieur Benoist, 45 livres au sieur Morin, tous peintres, 17 livres 'à différents garçons peintres', 30 livres au marchand de couleurs.
      [TABLEAU].
      Un Christ, un paysage, un portrait, b.b.d. (avec neuf petits tableaux d'estampes dans leurs bordures) ... 8 l.
    - Pesne (Pierre Simon), maître peintre, rue Mazarine § Inventaire après le décès de .., 28 octobre 1732; MC/ET/VIII/999
      inventaire; Pesne, Pierre Simon
    - Désistement par Germain Boffrand, demeurant rue du Temple, de la société qu'il avait formée 'avec d'autres' pour l'entreprise du canal de Picardie, suivant l'acte passé devant Besnier, le 9 janvier 1727, ce qui a été accepté par Jean Merlet de Foussomme, écuyer, conseiller secrétaire du roi, maison et couronne de France et de ses finances, comme procureur d'Antoine Crozat, commandeur des ordres du roi., 8 novembre 1732; MC/ET/VIII/999
      Documents du Minutier central concernant l'histoire de l'art (1700-1750), par Mireille Rambaud, tome II [études I à X, soit 2357 actes], Paris, Archives nationales, 1971, p. 20 (instrument de recherche imprimé dématérialisé, certaines notices sont plus détaillées dans la version intégrale accessible en ligne par la rubrique 'Autres instruments de recherche', voir contexte dans le Plan d’orientation général - Notaires de Paris, guides thématiques du Minutier).
    - Contrat de mariage entre Jean-Baptiste Forest, maître peintre, demeurant rue Princesse, fils de Nicolas Forest, maître boisselier, et de défunte Marie-Louise Aubry, et Marie-Julienne Rousseau, veuve de Pierre-Simon Pesne, maître peintre, demeurant rue Mazarine., 16 novembre 1732; MC/ET/VIII/999
      Régime matrimonial: communauté. - Biens de la future épouse: reprises matrimoniales et la moitié des biens meubles de la communauté qui existait entre elle et son premier mari. - Douaire: 1.000 livres. Le futur époux s'engage à élever les deux enfants de ladite veuve Pesne.
      Documents du Minutier central concernant l'histoire de l'art (1700-1750), par Mireille Rambaud, tome II [études I à X, soit 2357 actes], Paris, Archives nationales, 1971, p. 364 (instrument de recherche imprimé dématérialisé, certaines notices sont plus détaillées dans la version intégrale accessible en ligne par la rubrique 'Autres instruments de recherche', voir contexte dans le Plan d’orientation général - Notaires de Paris, guides thématiques du Minutier).
    - Boyette (Jean Pierre) maître fayancier verrier émailleur sous la petite porte du Palais § Bail du privilege, 20 novembre 1732; MC/ET/VIII/999
      bail; Boyette, Jean Pierre
  - Minutes. 1733, janvier - 1733, mars, janvier 1733 - mars 1733; MC/ET/VIII/1000
    - Devis des travaux de maçonnerie à faire pour la construction d'une maison, rue du Bac, près de la rue de l'Université, suivi du marché aux termes duquel Louis-François Rocquet, maître maçon entrepreneur, demeurant rue des Boucheries, s'engage envers Jacques Dropsy, maître marbrier, à les exécuter au prix de 4 à 70 livres la toise, suivant les plans, profils et élévations que le sieur Dropsy a fait faire, dont les parties ont chacune un double, et à les terminer pour le premier juillet 1734, sous peine de dommages et intérêts; les payements se feront au fur et à mesure de l'avancement des travaux à la réserve de 6.000 livres qui seront payées après leur achèvement et leur réception., 9 janvier 1733 - 13 janvier 1733; MC/ET/VIII/1000
      Étages: trois - Deux boutiques. - Matériaux: moellons et pierres.
      À la suite: 1733, 13 janvier. Quittance par Louis-François Rocquet de 1.000 livres d'acompte.
      Documents du Minutier central concernant l'histoire de l'art (1700-1750), par Mireille Rambaud, tome II [études I à X, soit 2357 actes], Paris, Archives nationales, 1971, p. 594 (instrument de recherche imprimé dématérialisé, certaines notices sont plus détaillées dans la version intégrale accessible en ligne par la rubrique 'Autres instruments de recherche', voir contexte dans le Plan d’orientation général - Notaires de Paris, guides thématiques du Minutier).
    - Devis et marché de charpenterie (Didier Simonet, maître charpentier)., 9 janvier 1733; MC/ET/VIII/1000
      Documents du Minutier central concernant l'histoire de l'art (1700-1750), par Mireille Rambaud, tome II [études I à X, soit 2357 actes], Paris, Archives nationales, 1971, p. 595 (instrument de recherche imprimé dématérialisé, certaines notices sont plus détaillées dans la version intégrale accessible en ligne par la rubrique 'Autres instruments de recherche', voir contexte dans le Plan d’orientation général - Notaires de Paris, guides thématiques du Minutier).
    - Constitution par Jacques Dropsy, au profit de Guillaume Morin, bourgeois de Paris, demeurant rue Hyacinthe, de 400 livres de rente moyennant 8.000 livres que ledit Dropsy utilisera à construire une maison rue du Bac suivant les devis et marchés passés avec Rocquet, maçon, et Simonet, charpentier., 10 janvier 1733; MC/ET/VIII/1000
    - Bail à loyer à Antoine Lancelot, de l'académie royale des Belles-lettres, place de Cambrai., 12 janvier 1733; MC/ET/VIII/1000
      bail; Cambrai (place de); Lancelot, Antoine
    - Mercier (Louis François) maître doreur rue du Bac § Mariage de la veuve de .., 23 janvier 1733; MC/ET/VIII/1000
      contrat de mariage; Mercier, Louis François
    - Inventaire après décès de Joachim Descazaux Du Hallay, écuyer, seigneur du Gué-au-Noyer, Saint-Fulgent, La Sénéchaussière et autres lieux, dressé dans sa maison, quai Malaquais, au coin de la rue des Saints-Pères, à la requête de Jean-Baptiste de Monthullé, conseiller au parlement, chef du conseil de la princesse de Conti, de René Darguitade, seigneur de La Maillardière, au nom de Françoise Descazaux, son épouse, et de Pierre-Charles Glot, avocat au parlement, tous trois exécuteurs testamentaires, et des autres parents du défunt., 30 janvier 1733; MC/ET/VIII/1000
      Les tableaux sont estimés par André Tramblin, peintre de l'académie de Saint-Luc, demeurant quai de Gesvres.
      Vacation n° 10 du 6 février.
      55 tableaux sans noms d'auteurs, peints sur toile, sur bois, sur velin, ou en miniature, prisés entre 3 et 200 livres: sujets religieux, 11; portraits, 3 (François Ier à cheval, 12 l.); genre, 5; paysages et vues de villes, 24 (Place Saint-Marc, Pont de Venise, Port de Naples, Entrée de Rome); animaux et natures mortes, 7; sujets non spécifiés, 5.
      [SCULPTURE].
      Vacation n° 13, du 7 février.
      Une figure équestre de bronze représentant Louis XIV, sur son pied d'ébène garni d'ornements de cuivre, prisée 300 livres dans un lot.
      Les tapisseries sont estimées par François Dupré, tapissier, rue de Seine.
      Vacation n° 6, du 4 février 1733.
      Le Manège, fabrique d'Anvers, 7 pièces, 23 aunes de cours sur 2 3/4 ... 2 800 l.
      L'Histoire de Scipion, fabrique de Bruxelles, 6 pièces, 18 aunes de cours sur 2 1/2 ... 1 000 l.
      L'Histoire de Troyes [Troie], fabrique de Bruges, 7 pièces, 21 aunes de cours sur 2 3/4 ... 1 200 l.
      Des Bûcherons, fabrique de Bruges, 7 pièces, 19 aunes de cours sur 3 ... 200 l. [Bibliothèque].
      Documents du Minutier central concernant l'histoire de l'art (1700-1750), par Mireille Rambaud, tome II [études I à X, soit 2357 actes], Paris, Archives nationales, 1971, p. 872 (instrument de recherche imprimé dématérialisé, certaines notices sont plus détaillées dans la version intégrale accessible en ligne par la rubrique 'Autres instruments de recherche', voir contexte dans le Plan d’orientation général - Notaires de Paris, guides thématiques du Minutier).
      Fichier Bibliothèques.
      Descazaux du Hallay, Joachim; Monthullé, Jean-Baptiste de; Darguitade, rené; Descazaux, Françoise; Glot, Pierre Charles; Tramblin, André; Dupré, François
    - Vente par Marie-Élisabeth Trotin-Désert, veuve de Pierre Jacquot de Villeneuve, architecte du roi et de ses académies (sic), juré expert pour la ville, prévôté et vicomté de Paris, demeurant rue Grenier-Saint-Lazare, agissant en son nom et comme tutrice de Jean-Baptiste, Marie-Catherine-Reine, Louise, Catherine-Jacqueline-Victoire et André-Pierre Jacquot de Villeneuve, ses cinq enfants mineurs, à Jean-Baptiste Puisieux, architecte, bourgeois de Paris, demeurant carrefour Saint-Benoit, de l'un des offices d'experts jurés de la ville de Paris créés héréditaires par l'édit du mois de mai 1690, dont le défunt était pourvu par lettres de provisions expédiées en grande chancellerie le 6 octobre 1718, enregistrées le 1er août 1719 et dans lequel il a été reçu par sentence du Châtelet du 15 octobre 1718, vente faite moyennant 2.300 livres, déposées entre les mains du notaire, jusqu'à ce que ledit Puisieux ait obtenu ses lettres de provisions d'office., 9 février 1733 - 7 mars 1733; MC/ET/VIII/1000
      Pièce jointe: 1730, 23 février. Expédition des lettres du prévôt de Paris faisant connaître la sentence du lieutenant civil du 20 février 1731 par laquelle est homologué l'avis des parents et amis des cinq enfants mineurs de Pierre Jacquot de Villeneuve, à savoir: Claude Jacquot de Villeneuve, sculpteur du roi, grand oncle paternel, Jean-Louis Pommery, marchand orfèvre joaillier, cousin issu de germain paternel, Jacques Billeheust, écuyer, sieur de Bellesfort, avocat au parlement, grand-oncle maternel, Guillaume Joyneau, maître maçon entrepreneur, oncle maternel, Symphorien Désert, bourgeois de Paris, cousin germain maternel, Joseph-Antoine Dubois, bourgeois de Paris, cousin germain maternel, Louis Fontaine, conseiller du roi, ancien contrôleur des rentes, lesquels autorisent la veuve dudit Jacquot de Villeneuve, à vendre l'office d'architecte juré expert pour 1.500 livres 'et plus si faire se peut', à faire reconstruire la seconde maison, sise rue Grenier-Saint-Lazare, acquise par elle et son mari et dont la démolition pour vétusté a été interrompue par la mort dudit Jacquot de Villeneuve (le devis et marché de reconstruction a été passé entre ladite veuve et les entrepreneurs le 29 novembre 1730 devant Guérin), enfin à emprunter 8.000 livres, soit sous forme d'obligation, soit sous forme de constitution de rente.
      Cette somme et celle que ladite dame de Villeneuve retirera de la vente de l'office de juré expert, devront servir à payer la reconstruction de la maison après la réception et l'estimation des travaux par le sieur Loir l'aîné, expert désigné d'office. Expédition collationnée par les notaires.
      À la suite de l'acte de vente: 1733, 7 mars. Quittance par la dame Jacquot de Villeneuve à Jean-Baptiste Puisieux qui a obtenu ses lettres de provisions, de la somme de 2.300 livres.
      Documents du Minutier central concernant l'histoire de l'art (1700-1750), par Mireille Rambaud, tome II [études I à X, soit 2357 actes], Paris, Archives nationales, 1971, p. 95 (instrument de recherche imprimé dématérialisé, certaines notices sont plus détaillées dans la version intégrale accessible en ligne par la rubrique 'Autres instruments de recherche', voir contexte dans le Plan d’orientation général - Notaires de Paris, guides thématiques du Minutier).
    - Obligation de Jean-Baptiste Puisieux, architecte, bourgeois de Paris, demeurant carrefour Saint-Benoît, envers Antoine Crozat, commandeur des ordres du roi, marquis de Mouy, baron de La Foulche et autres lieux, demeurant place Louis-le-Grand, de la somme de 2.000 livres que ledit Puisieux emploiera à l'acquisition d'un office de juré expert de la ville de Paris, moyennant 2.300 livres., 9 février 1733; MC/ET/VIII/1000
      Documents du Minutier central concernant l'histoire de l'art (1700-1750), par Mireille Rambaud, tome II [études I à X, soit 2357 actes], Paris, Archives nationales, 1971, p. 168 (instrument de recherche imprimé dématérialisé, certaines notices sont plus détaillées dans la version intégrale accessible en ligne par la rubrique 'Autres instruments de recherche', voir contexte dans le Plan d’orientation général - Notaires de Paris, guides thématiques du Minutier).
    - Chaulot (Claude) maître maçon entrepreneur des bâtiments rue de Harlay § Quittance, 2 mars 1733; MC/ET/VIII/1000
      quittance; Chaulot, Claude
    - Thibault (François Paul) maître serrurier rue des Deux Anges § bail à loyer à .., 7 mars 1733; MC/ET/VIII/1000
  - Minutes. 1733, avril - 1733, juin, avril 1733 - juin 1733; MC/ET/VIII/1001
    - Lemercier Gabriel, maître menuisier, rue de Grenelle § Mariage de la fille de .., 26 avril 1733; MC/ET/VIII/1001
    - Maurer (Louis) graveur rue de Harlay § Cahier de quittances, 19 mai 1733; MC/ET/VIII/1001
      quittance; Maurer, Louis
    - Langlois (Antoine) maître serrurier; rue des Deux Portes § Obligation, 8 juin 1733; MC/ET/VIII/1001
      obligation; Langlois, Antoine
    - Dépôt de pièces pour la Compagnie Royale de La Chine, 22 juin 1733; MC/ET/VIII/1001
      dépôt de pièces; Chine
  - Minutes. 1733, juillet - 1733, septembre, juillet 1733 - septembre 1733; MC/ET/VIII/1002
    - Comparutions par Joseph BALLETTI dit Mario, comédien italien du roi, rue Française., 17 juillet 1733; MC/ET/VIII/1002
      Théâtre XVIIIe siècle (395 actes), par Valérie Brousselle, Guillaume Nahon, Xenia Pamfilova, v. 1960-2000 (fichier papier entièrement dématérialisé; voir contexte dans le Plan d’orientation général - Notaires de Paris, guides thématiques du Minutier).
      Date de création de la notice: 2003
      comparution; Française (rue); Balletti dit Mario, Joseph (....-1762); acteur
    - Robert (Nicolas) maître serrurier rue du Petit Guichet § Quittance, 19 août 1733; MC/ET/VIII/1002
      quittance; Robert, Nicolas
    - Cheron (Etienne) maître doreur sur métaux rue du Mail § Mariage de .., 30 août 1733; MC/ET/VIII/1002
      contrat de mariage; Cheron, Etienne
  - Minutes. 1733, octobre - 1733, décembre, octobre 1733 - décembre 1733; MC/ET/VIII/1003
    - Selle (Simon François) maître maçon rue de la Croix § Dépôt d'argent, 6 octobre 1733; MC/ET/VIII/1003
      Selle, Simon François
    - Langlois (Charles François) maître horloger rue de Harlay § Consentement, 21 octobre 1733; MC/ET/VIII/1003
      Langlois, Charles François
    - Royer (Louis), ancien directeur de l'Académie de Saint-Luc, rue du Sépulcre § bail à loyer par .., 15 novembre 1733; MC/ET/VIII/1003
      bail; Royer, Louis
    - Lamy (Jean) maître menuisier rue de Bourbon § Mariage du fils de .., 21 novembre 1733; MC/ET/VIII/1003
      contrat de mariage; Lamy, Jean
    - Lamy (Nicolas) menuisier rue de Bourbon § mariage de .., 21 novembre 1733; MC/ET/VIII/1003
      contrat de mariage; Lamy, Nicolas
    - Langlois (Charles François) maître horloger rue de Harlay § Transport, 7 décembre 1733; MC/ET/VIII/1003
    - Handry (Antoine), marchand orfèvre, rue du Poirier § Inventaire après décès de sa mère, 15 décembre 1733; MC/ET/VIII/1003
      inventaire après décès; Handry, Antoine
    - Haudry (Charles César), marchand orfèvre, rue du Poirier § Inventaire après décès de sa mère, 15 décembre 1733; MC/ET/VIII/1003
      inventaire après décès; Haudry, Charles César
    - Handry (Jean César) marchand orfèvre rue du Poirier § Inventaire après décès de la veuve de .., 15 décembre 1733; MC/ET/VIII/1003
      inventaire; Handry, Jean César
  - Minutes. 1734, janvier - 1734, février, janvier 1734 - février 1734; MC/ET/VIII/1004
    - Jarry (Richard), marchand orfèvre, quai des Orfèvres § Renonciation, 10 février 1734; MC/ET/VIII/1004
      renonciation; Jarry, Richard
  - Minutes. 1734, mars - 1734, avril, mars 1734 - avril 1734; MC/ET/VIII/1005
    - Pouvoir donné par Antoine Crozat, marquis de Mouy, baron du Chastel ou Chastelet de La Foulche, demeurant place Louis-le-Grand, à Jean-Baptiste Puisieux, architecte juré du roi expert, de visiter, toiser et estimer les murs de clôtures de plusieurs maisons et héritages lui appartenant dans Paris et de faire toutes actions utiles pour régler les questions de mitoyenneté., 11 mars 1734; MC/ET/VIII/1005
    - Devis des travaux de maçonnerie, charpenterie, couverture, serrurerie, menuiserie, carrelage, peinture, vitrerie à faire pour la reconstruction d'une maison sise rue des Fossés-Monsieur-Le-Prince, suivi du marché aux termes duquel Claude-[Paul] Chaulot, entrepreneur de bâtiments, demeurant rue de Harlay, s'engage envers Marcel Halbon, prieur, et Édouard Vallin, procureur du couvent de l'hôpital de Saint-Jean-Baptiste de la Charité, ordre de Saint-Jean-de-Dieu, établi rue des Saints-Pères, à exécuter les travaux et à les rendre terminés, clés en main, pour la Saint-Jean-Baptiste, moyennant 10.000 livres qui seront payées après l'achèvement et la réception des travaux., 23 mars 1734 - 27 novembre 1734; MC/ET/VIII/1005
      Étages: trois et 'une attique'. - Une boutique. - Matériaux: pierres et moellons.
      À la suite: 1734, 29 mars. Nouveau marché, dans lequel il est spécifié que le prix total de la construction ne pourra dépasser 10.000 livres. (Prix de la maçonnerie: de 6 livres la toise à 3 livres le pouce.).
      1734, 27 novembre. Quittance par Claude Chaulot de 10.369 livres; les 369 livres de dépassement du prix convenu sont le prix de travaux supplémentaires.
      Documents du Minutier central concernant l'histoire de l'art (1700-1750), par Mireille Rambaud, tome II [études I à X, soit 2357 actes], Paris, Archives nationales, 1971, p. 619 (instrument de recherche imprimé dématérialisé, certaines notices sont plus détaillées dans la version intégrale accessible en ligne par la rubrique 'Autres instruments de recherche', voir contexte dans le Plan d’orientation général - Notaires de Paris, guides thématiques du Minutier).
    - Lancelin (Robert Augustin) marchand joaillier bijoutier au Palais § Contre lettre, 5 avril 1734; MC/ET/VIII/1005
      Lancelin, Robert Augustin
  - Minutes. 1734, mai - 1734, juin, mai 1734 - juin 1734; MC/ET/VIII/1006
    - Reconnaissance d'effets appartenant à Jean Charlemagne Labourée, avocat au Parlement, dont la bibliothèque, 1er mai 1734; MC/ET/VIII/1006
      Fichier Bibliothèques XVIe-XVIIIe siècles, par Claire Béchu, Marie-Antoinette Fleury, Madeleine Jurgens, Xenia Pamfilova, 1953-1996 (fichier papier entièrement dématérialisé; voir contexte dans le Plan d’orientation général - Notaires de Paris, guides thématiques du Minutier).
      Date de création de la notice: 2012
      inventaire; Labourée, Jean Charlemagne; avocat
    - Ricordeau (Hilaire) maçon grande rue de Chaillot § Mariage de la fille de .., 6 mai 1734; MC/ET/VIII/1006
      contrat de mariage; Ricordeau, Hilaire
    - Delapierre (Antoine), peintre de l'Académie Saint-Luc, rue de Bourbon § Constitution, 19 juin 1734; MC/ET/VIII/1006
    - Ricordeau (Hilaire) maître maçon grande rue de Chaillot § Liquidation et partage, 26 juin 1734; MC/ET/VIII/1006
      partage; Ricordeau, Hilaire
  - Minutes. 1734, juillet, juillet 1734; MC/ET/VIII/1007
    - Ricordeau (Hilaire) maître maçon grande rue de Chaillot § mariage de .., 1er juillet 1734; MC/ET/VIII/1007
    - La Bouleye (ferme de) § Inventaire de la ferme de la Bouleye; Inventaire après décès de M/me/ La lourée, 6 juillet 1734; MC/ET/VIII/1007
      inventaire; La Bouloye(ferme de
    - Bidault (Gabriel), marchand d'orfèvre, sur le pont Saint-Michel § Inventaire après décès de Madame de Lalaurée, 6 juillet 1734; MC/ET/VIII/1007
      inventaire après décès; Bidault, Gabriel; Lalaurée, Mme de
    - Cochoix (Gilles Fouquet) marchand joaillier rue de la Vannerie § Transaction, 16 juillet 1734; MC/ET/VIII/1007
      accord; Cochoix, Gilles Fouquet
    - Villiers (fief de) paroisse d'Onzain § Plan du fief de Villiers Pièce annexe; Transaction, 31 juillet 1734; MC/ET/VIII/1007
      accord
  - Minutes. 1734, août, août 1734; MC/ET/VIII/1008
    - Filliastre (Marc) maître maçon entrepreneur des bâtiments rue des Cizeaux § Marché et devis (changements), 1er août 1734; MC/ET/VIII/1008
      devis; marché; Filliastre, Marc
  - Minutes. 1734, septembre - 1734, décembre, septembre 1734 - décembre 1734; MC/ET/VIII/1009
    - Filliastre (Marc) maître menuisier rue du Four § Quittance, 10 septembre 1734; MC/ET/VIII/1009
      quittance; Filliastre, Marc
    - Noryer (François), menuisier, rue des Deux Anges § Bail à loyer à .., 20 septembre 1734; MC/ET/VIII/1009
      bail; Noryer, François
    - Devis des travaux de maçonnerie, charpenterie, couverture, menuiserie, serrurerie, vitrerie, peinture, à faire pour la construction d'une maison, sur un terrain situé rue Mouffetard, paroisse Saint-Médard, derrière celle qu'occupe le propriétaire, suivi du marché aux termes duquel François Breton, maître charpentier, demeurant même rue, s'engage envers Georges Marchand, marchand mercier, demeurant même rue, à faire les travaux et à livrer la maison en état d'être habitée à Pâques, moyennant 4.250 livres à prendre sur les loyers du corps de logis sur la rue, à l'exception de la partie occupée par ledit Marchand, et sur ceux du nouveau bâtiment., 29 septembre 1734; MC/ET/VIII/1009
      Étages: trois. - Matériaux: pans de bois.
      Documents du Minutier central concernant l'histoire de l'art (1700-1750), par Mireille Rambaud, tome II [études I à X, soit 2357 actes], Paris, Archives nationales, 1971, p. 646 (instrument de recherche imprimé dématérialisé, certaines notices sont plus détaillées dans la version intégrale accessible en ligne par la rubrique 'Autres instruments de recherche', voir contexte dans le Plan d’orientation général - Notaires de Paris, guides thématiques du Minutier).
    - Peny (Silvain), maître peintre, à Paris § Mariage de la fille de .., 14 octobre 1734; MC/ET/VIII/1009
      contrat de mariage; Peny, Silvain
    - Forges (seigneurie de et château) Sous Limours § Etat des tombes épitaphes, armoires, noms des seigneurs et autres à partir de 1573) Procès-verbal dans la chapelle, 25 octobre 1734; MC/ET/VIII/1009
    - Matheron (Claude) tapissier de l'evêque de Bayeux § Constitution, 6 novembre 1734; MC/ET/VIII/1009
      constitution de rente; Matheron, Claude
    - Tellier (Pierre) maître serrurier rue Saint-Benoit § Constitution, 24 décembre 1734; MC/ET/VIII/1009
    - CHARGE Maréchal général des camps et armées du roi (charge de) § Traitté (Moyennant 220.000 l.), 30 décembre 1734; MC/ET/VIII/1009
      traité
  - Minutes. 1735, janvier - 1735, mars, janvier 1735 - mars 1735; MC/ET/VIII/1010
    - Aubry (Jean Baptiste) marchand fayancier rue des Fossés Saint-Germain § Dépôt de pièces, 15 janvier 1735; MC/ET/VIII/1010
      Aubry, Jean Baptiste
    - Dandrillon (Pierre), peintre, rue des Orties § Dépôt de pièces, 15 janvier 1735; MC/ET/VIII/1010
      dépôt de pièces; Dandrillon, Pierre
    - Desanceaux (sieur) maître menuisier rue Saint-Honoré § Dépôt de pièces, 15 janvier 1735; MC/ET/VIII/1010